【裁判字號】    98,審訴,880
【裁判日期】    980424
【裁判案由】    毒品危害防制條例
【裁判全文】
臺灣高雄地方法院刑事判決             98年度審訴字第880號
公  訴  人  臺灣高雄地方法院檢察署檢察官
被      告  乙○○
指定辯護人  本院公設辯護人黃秋葉
上列被告因毒品危害防制條例案件，經檢察官提起公訴（98年度
毒偵字第633 號），本院合議庭裁定由受命法官獨任依協商程序
審理，判決如下：
    主  文
乙○○施用第一級毒品，累犯，處有期徒刑玖月。扣案之第一級
毒品海洛因壹包（驗後淨重零點零柒伍公克），沒收銷燬之。
    事實及理由
一、本件犯罪事實及證據，除犯罪事實「復於96年間因施用毒品
    案件，經臺灣高雄地方法院判處有期徒刑10月，於97年11月
    4 日縮刑執行完畢出監」更正為「復因施用毒品案件，經臺
    灣高等法院高雄分院以96年度上訴字第1296號判決，判處有
    期徒刑8 月，減為有期徒刑4 月確定，及經本院以96年度訴
    字第3822號判決，判處有期徒刑10月確定，並經本院以97年
    度審聲字第601 號裁定，就上開2 案定應執行刑為有期徒刑
    1 年1 月，於97年11月3 日執行完畢」；「並扣得海洛因1
    小包（毛重0.25公克）」更正為「並扣得第一級毒品海洛因
    1 包（驗後淨重0.075 公克）」；證據部分補充「被告乙○
    ○於本院審理中之自白」及「高雄市立凱旋醫院濫用藥物成
    品檢驗鑑定書」外，餘均引用檢察官起訴書所載，如附件。
二、本件被告業已認罪，並經辯護人協助下與檢察官於審判外達
    成協商之合意，渠等合意內容為：被告願受科刑範圍如主文
    所載。經核被告所為，係犯毒品危害防制條例第10條第1 項
    之施用第一級毒品罪，而被告有上述之前科紀錄乙情，有臺
    灣高等法院被告前案紀錄表在卷可稽，其受有期徒刑執行完
    畢，5 年內故意再犯本件最重本刑為有期徒刑以上之罪，為
    累犯，應依刑法第47條第1 項規定加重其刑。此外，上開協
    商合意內容，並無刑事訴訟法第455 條之4 第1 項所列不得
    認罪協商之情形，本件既經檢察官聲請改依協商程序而為判
    決，本院爰不經言詞辯論，於協商合意範圍內為協商判決。
三、應適用之法條：刑事訴訟法第455 條之4 第2 項、第455 條
    之8 、第454 條第2 項，毒品危害防制條例第10條第1 項、
    第18條第1 項前段，刑法第11條、第47條第1 項。
四、本判決除有刑事訴訟法第455 條之4 第1 項第1 款、第2 款
    、第4 款、第6 款、第7 款所定情形之一，或違反同條第2
    項規定者外，不得上訴。
本案經檢察官陳麗琇到庭執行職務。
中    華    民    國    98    年    4     月    24    日
                  刑事第十庭    法  官  陳君杰
以上正本證明與原本無異。
如不服本判決應於收受判決後10日內向本院提出上訴書狀，並應
敘述具體理由。其未敘述上訴理由者，應於上訴期間屆滿後20日
內向本院補提理由書(均須按他造當事人之人數附繕本)「切勿逕
送上級法院」。
中    華    民    國    98    年    4     月    24    日
                                書記官  李承悌
附錄本判決論罪科刑法條全文：
毒品危害防制條例第10條第1項
施用第一級毒品者，處6 月以上5 年以下有期徒刑。
附件：
臺灣高雄地方法院檢察署檢察官起訴書
                                     98年度毒偵字第633號
    被      告  乙○○  男  45歲（民國○○年○○月○○日生）
                        住高雄市前鎮區○○○路41號
                        國民身分證統一編號：Ｚ000000000號
上列被告因違反毒品危害防制條例案件，已經偵查終結，認應該
提起公訴，茲將犯罪事實及證據並所犯法條分敘如下：
            犯罪事實
一、乙○○前於民國88年間，因施用毒品案件，經臺灣高雄地方
    法院裁定送觀察勒戒及強制戒治後，於89年12月27日執行完
    畢而釋放，並經檢察官以90年度戒毒偵字第46號不起訴處分
    確定。其後又於90年間因施用毒品案件，經臺灣高雄地方法
    院裁定送強制戒治及提起公訴，其強制戒治部分於92年4 月
    20日執行完畢而釋放，刑事部分，則經臺灣高雄地方法院以
    91年度訴字第569 號判決判處有期徒刑8 月確定，及以91年
    度訴字第2701號判決判處有期徒刑10月確定，續合併執行上
    開2罪，於93年9月7日假釋出監付保護管束，93年9月27日保
    護管束期滿而視為執行完畢。復於96年間因施用毒品案件，
    經臺灣高雄地方法院判處有期徒刑10月，於97年11月4日縮
    刑執行完畢出監。詎仍未戒除毒癮，於98年1月16日中午12
    時許，在高雄市前鎮區○○○路41號住處，以針筒注射方式
    施用第一級毒品海洛因1次；嗣於同日17時45分許，在高雄
    縣鳳山市○○路與瑞隆東路口，因形跡可疑，為警攔檢查獲
    ，並扣得海洛因1包(毛重0.25公克)。
二、案經高雄縣政府警察局鳳山分局報告偵辦。
            證據並所犯法條
一、證據清單及待證事實：
┌─┬───────────┬────────────┐
│  │證據清單              │待證事實                │
├─┼───────────┼────────────┤
│一│被告乙○○於警詢及偵查│證明被告於前揭時、地，施│
│  │中之自白              │用第一級毒品海洛因之事實│
│  │                      │。                      │
├─┼───────────┼────────────┤
│二│尿液採集編號對照表、台│證明被告施用第一級毒品海│
│  │灣檢驗科技股份有限公司│洛因之事實。            │
│  │濫用藥物尿液檢驗報告各│                        │
│  │1份                   │                        │
├─┼───────────┼────────────┤
│三│扣案第一級毒品海洛因1 │證明被告持有第一級毒品海│
│  │包（毛重0.25公克）    │洛因之事實。            │
├─┼───────────┼────────────┤
│四│本署刑案資料查註紀錄表│1.證明被告前因施用毒品案│
│  │暨全國施用毒品案件紀錄│  件，經裁定送強制戒治，│
│  │表                    │  執行完畢釋放後5年內再 │
│  │                      │  犯施用毒品案件，經法院│
│  │                      │  判刑後，再犯本件施用毒│
│  │                      │  品之犯行，其再犯率甚高│
│  │                      │  ，原實施之強制戒治已無│
│  │                      │  法收其實效。          │
│  │                      │2.被告有事實欄之前案，而│
│  │                      │  構成累犯之事實。      │
└─┴───────────┴────────────┘
二、核被告所為係犯毒品危害防制條例第10條第1項罪嫌。被告
    持有第一級毒品之低度行為，為施用第一級毒品之高度行為
    吸收，不另論罪。被告曾受有期徒刑之執行完畢後，5年以
    內再犯本罪，請依刑法第47條第1項之規定加重其刑。扣案
    之第一級毒品海洛因1小包（毛重為0.25公克），請依毒品
    危害防制條例第18條第1項前段規定，宣告沒收並銷燬之。
三、依刑事訴訟法第251條第1項提起公訴。
  此  致
臺灣高雄地方法院
中    華    民    國    98    年    2     月    16    日
                              檢察官  甲 ○ ○
上正本證明與原本無異
中    華    民    國    98    年    2     月    19    日
                              書記官  吳 彩 霞
所犯法條
毒品危害防制條例第10條第1項
施用第一級毒品者，處 6 月以上 5 年以下有期徒刑。


司法院資訊處製作；財團法人民間司法改革基金會備份。
